臺灣高等法院刑事判決
111年度上訴字第1717號
上  訴  人  
即  被  告  林幸斈

上列上訴人因詐欺等案件，不服臺灣新北地方法院109年度訴字
第535號，中華民國111年1月19日第一審判決（起訴案號：臺灣
新北地方檢察署107年度偵字第30628號、第31893號、第37141號
、108年度偵字第15846號），提起上訴，本院判決如下：
    主  文
上訴駁回。
    理  由
一、按刑事訴訟法第348條規定：「上訴得對於判決之一部為之
    。對於判決之一部上訴者，其有關係之部分，視為亦已上訴
    。但有關係之部分為無罪、免訴或不受理者，不在此限。上
    訴得明示僅就判決之刑、沒收或保安處分一部為之。」本案
    原審判決後，被告僅就原審判決之量刑部分提起上訴，有刑
    事上訴書(本院卷第35至39頁)及本院審理筆錄(本院卷第146
    頁)在卷可稽，其餘原審判決認定事實與科刑所應適用之法
    律，因均未經上訴，業已確定，自不在本院之審理範圍(刑
    事訴訟法第348條立法理由參照)。是本件上訴審理範圍，僅
    限原審判決關於被告所科之刑量刑部分，認定事實、應適用
    之法律及沒收部分，自無庸再贅為引述及判斷。
二、被告上訴意旨略以：我對於原審判決之罪刑都坦承不諱，是
    因為個人貪圖利益才間接害到被害人，因此內心愧疚也有意
    願賠償被害人，希望再給我一個機會，從輕量刑云云。惟查
    ：㈠被告於提起上訴後至本院言詞辯論終結前，於本件均未
    曾與被害人達成和解，經本院於審理中傳喚被害人亦均未到
    庭，被告上訴意旨主張因此內心愧疚，也有意願賠償被害人
    ，但並未實際賠償被害人。㈡再原審判決亦已依被告之行為
    人責任為基礎，具體審酌刑法第57條所定之量刑事由，亦有
    原審判決書在卷可稽，而被告上訴意旨主張罪刑都坦承不諱
    ，是因為個人貪圖利益才間接害到被害人之犯後態度良好，
    也已經據原審判決審酌在案，亦無變更。㈢被告上訴意旨主
    張從輕量刑之事由，均業據原審判決審酌在案，且原審判決
    就被告所犯各罪所處之刑，亦無明顯違反罪責相當原則之情
    事。㈣本院審酌被告所犯原審判決附表二所示各罪，罪質相
    同，犯罪時間相近，考量人之生命有限，刑罰對被告造成之
    痛苦程度，係以刑度增加而生加乘效果，而非等比方式增加
    ，如以實質累加方式執行，刑責恐將偏重過苛，不符現代刑
    事政策及刑罰之社會功能。又上開數罪於併合處罰時，責任
    非難重複之程度甚高，以及實現刑罰經濟的功能，數罪併罰
    時對法益侵害並無特別加重之必要等一切情狀，亦堪認原審
    判決就被告所犯各罪，定其應執行有期徒刑2年10月，亦堪
    稱允當。被告仍執前詞，請求減輕其刑並從輕量刑，顯無理
    由，自應予以駁回。
三、據上論斷，應依刑事訴訟法第368條，判決如主文。
本案經檢察官江祐丞、鄭心慈提起公訴，檢察官曾俊哲到庭執行
職務。
中　　華　　民　　國　　111 　年　　7 　　月　　20　　日
                  刑事第十九庭  審判長法　官  曾淑華
                                      法　官  李殷君
                                      法　官  陳文貴
以上正本證明與原本無異。
如不服本判決，應於收受送達後20日內向本院提出上訴書狀，其
未敘述上訴之理由者並得於提起上訴後20日內向本院補提理由書
（均須按他造當事人之人數附繕本）「切勿逕送上級法院」。
                                      書記官  俞妙樺
中　　華　　民　　國　　111 　年　　7 　　月　　20　　日